臺灣士林地方法院刑事判決　　　　　　　 94年度易字第513號
公　訴　人　臺灣士林地方法院檢察署檢察官
被　　　告　甲○○
　　　　　　　　　　號
上列被告因違反毒品危害防制條例案件，經檢察官提起公訴（94
年度毒偵字第722 號），被告為有罪之陳述，本院合議庭裁定由
受命法官獨任以簡式審判程序進行審理，並判決如下：
    主  文
甲○○施用第二級毒品，累犯，處有期徒刑陸月，如易科罰金，
以佰元折算壹日。
    事  實
一、甲○○前因施用第一級毒品案件，經依本院89年度毒聲字第
    642 號裁定送台灣士林看守所附設勒戒處所觀察、勒戒後，
    認有繼續施用毒品之傾向，再經本院89年度毒聲字第757 號
    裁定令入戒治處所施以強制戒治，嗣由本院裁定停止戒治，
    所餘戒治期間付保護管束，惟被告於保護管束期間內又施用
    第一級毒品海洛因，經本院裁定撤銷停止戒治，再入戒治所
    執行強制戒治，已於民國90年12月21日執行完畢釋放，並由
    臺灣士林地方法院檢察署檢察官於91年3 月1 日以91年度戒
    毒偵字第14號不起訴處分確定；復因施用第一級毒品海洛因
    案件，經本院以91年度毒聲字第384 號裁定送強制戒治，已
    於92年4 月3 日停止戒治付保護管束期滿執行完畢，並由同
    署檢察官提起公訴，經本院於91年7 月30日以91年度訴字第
    293 號判決判處有期徒刑7 月，並於91年10月3 日確定，甫
    於92年12月14日縮短刑期執行完畢。詎甲○○仍不知戒除毒
    癮惡習，復於前揭強制戒治執行完畢後5 年內，基於施用第
    二級毒品之犯意，於94年2 月23日10時38分許（起訴書誤載
    為94年2 月23日11時5 分許）為警查獲採尿時往前回溯96小
    時內某時，在南投縣神木村某處，以將第二級毒品安非他命
    置放於鋁箔紙加熱產生煙霧予以吸食之方式，施用第2 級毒
    品安非他命1 次。嗣為警於同年年2 月23日採集其尿液送驗
    ，呈第二級毒品安非他命及甲基安非他命陽性反應，始查知
    上情。
二、案經臺北市政府警察局士林分局報告臺灣士林地方法院檢察
    署檢察官偵查起訴。
    理  由
一、前揭事實，業據被告甲○○於本院審理時坦承不諱，而被告
    於94年2 月23日10時38分許為警所採集之尿液檢體，經送請
    臺灣尖端先進生技醫藥股份有限公司以酵素免疫分析法為初
    步篩檢，並以氣相層析質譜儀法為確認檢驗之結果，呈安非
    他命及甲基安非他命之陽性反應，有該公司94年3 月7 日濫
    用藥物檢驗報告1 紙附卷可稽。又依毒品檢驗學上之常規，
    尿液中含毒品代謝成分反應所使用之檢驗方法，對於受檢驗
    者是否確有施用毒品行為之判斷，在檢驗學常規上恆有絕對
    之影響，其以酵素免疫分析或薄層定性分析等方式為初步篩
    檢者，檢驗結果固有相當程度偽陽性之可能，如另以氣（液
    ）相層析、質譜分析等較具公信力之儀器為交叉確認者，檢
    驗結果出現偽陽性之機率則極低，因而具有公信力，依上開
    報告所示，堪可認定被告確有施用第二級毒品安非他命之行
    為。復參諸卷附法務部調查局（90）陸（一）字第90133335
    號函記載「人體口服安非他命後立即吸收，…約30％之施用
    劑量會在24小時內由尿液排出，90％之施用劑量會在3 至4
    日內由尿液排出…」，本院因而認定被告係於94年2 月23日
    10時38分許（詳見偵查卷第15頁）為警採尿前96小時內某時
    ，施用第二級毒品安非他命。足見被告自白施用第二級毒品
    安非他命之犯行，核與事實相符，應可採信。又被告前因施
    用毒品案件，經觀察、勒戒後，認有繼續施用毒品之傾向，
    經本院裁定令入戒治處所施以強制戒治，於90 年12 月21日
    執行完畢釋放，並由臺灣士林地方法院檢察署檢察官於91年
    3 月1 日以91年度戒毒偵字第14號不起訴處分確定；又因施
    用毒品案件，經本院以91年度訴字第293 號判決處有期徒刑
    7 月確定，於92年12月15日因縮短刑期執行完畢出監，並經
    本院裁定令入戒治處所施以強制戒治，於92年1 月22日因停
    止戒治釋放，付保護管束於92年4 月3 日期滿等情，亦有臺
    灣高等法院被告前案紀錄表、前揭不起訴處分書、判決書附
    卷足佐。綜上所陳，本案事證明確，被告於強制戒治執行完
    畢釋放後，5 年以內再犯施用毒品之犯行，堪可認定，應依
    法論科。
二、按安非他命分係毒品危害防制條例第2 條第2 項第2 款所定
    之第2 級毒品，被告予以施用，核其所為，係犯毒品危害防
    制條例第10條第2 項之施用第2 級毒品罪。又被告因施用而
    持有第2 級毒品安非他命，其持有第2 級毒品之低度行為應
    為施用第2 級毒品之高度行為所吸收，不另論罪。又被告前
    曾受如犯罪事實欄所載有期徒刑之執行完畢，5 年以內再犯
    本件有期徒刑以上之罪，為累犯，應依法加重其刑。爰審酌
    被告前已因施用毒品案件，經兩次強制戒治，並經起訴判刑
    後，猶未能戒除毒癮，仍施用足以導致精神障礙及生命危險
    之成癮性毒品，足見其缺乏拒用毒品之決心，兼以施用毒品
    危害施用者之神經中樞，不僅對施用者之健康產生不良之影
    響，對於社會秩序亦造成一定之隱憂，及犯罪後坦承犯行、
    態度尚稱良好等一切情狀，量處如主文所示之刑，併諭知易
    科罰金之折算標準。
據上論斷，應依刑事訴訟法第273 條之1 第1 項、第299 條第1
項前段，毒品危害防制條例第10條第2 項，刑法第11條、第47條
、第41條第1 項前段，罰金罰鍰提高標準條例第2 條，判決如主
文。
本案經檢察官鄭嘉欣到庭執行職務。
中　　華　　民　　國　　94　　年　　9 　　月　　30　　日
                        刑事第三庭法   官  汪梅芬
以上證明與原本無異
如不服本判決應於送達後10日內向本院提出上訴狀
                                  書記官  林旻弘
中　　華　　民　　國　　94　　年　　9 　　月　　30　　日
附錄論罪科刑法條
毒品危害防制條例第10條第2 項
